【裁判字號】    89,訴,40
【裁判日期】    890419
【裁判案由】    違反毒品危害防制條例
【裁判全文】
臺灣花蓮地方法院刑事判決                            八十九年度訴字第四號
    公  訴  人  臺灣花蓮地方法院檢察署檢察官
    被      告  乙○○
右列被告因違反毒品危害防制條例案件，經檢察官提起公訴（八十八年度毒偵字第一
三八、二五九號、八十八年度偵字第四二五０號），本院判決如左：
    主  文
乙○○轉讓第二級毒品，累犯，處有期徒刑柒月，扣案之安非他命壹包（毛重零點
公克，扣案於臺灣花蓮地方法院檢察署八十八年度檢總管字第一八二號）沒收銷燬之
。又連續施用第二級毒品，累犯，處有期徒刑伍月，扣案之吸食器壹組（扣案於臺灣
花蓮地方法院檢察署八十八年度檢總管字第七七三號）沒收銷燬之。應執行有期徒刑
拾月，扣案之安非他命壹包（毛重零點公克，扣案於臺灣花蓮地方法院檢察署八十
八年度檢總管字第一八二號）、吸食器壹組（扣案於臺灣花蓮地方法院檢察署八十八
年度檢總管字第七七三號）均沒收銷燬之。
    事  實
一、乙○○曾因違反麻醉藥品管理條例案件，經本院判處有期徒刑八月確定，於民國
    八十四年九月四日執行完畢，仍不知悔悟，於八十八年間因施用第二級毒品安非
    他命，經依本院八十八年度毒聲字第四七一號裁定送勒戒處所觀察、勒戒後，認
    無繼續施用毒品傾向，由臺灣花蓮地方法院檢察署檢察官於八十八年八月四日以
    八十八年度偵字第二八四二號不起訴處分確定。詎乙○○仍不知悔改，基於概括
    犯意，自八十八年八月下旬起，至同年十月五日止，連續在花蓮縣吉安鄉○○○
    街一三七巷六號住處及同鄉○○路一之九號山多麗汽車旅館等地，以將第二級毒
    品安非他命置於自製之吸食器內加熱產生氣體後加以吸用之方式，非法施用安非
    他命多次。嗣分別於同年八月二十五日十九時五十分、十月五日二十二時十分許
    ，在花蓮縣吉安鄉○○○○街一號二樓之一劉福凰住處、同鄉○○○街一三七巷
    六號其住處為警查獲，並於其住處扣得專供施用安非他命之用之吸食器一組。經
    依本院八十八年度毒聲字第七七九號裁定送觀察勒戒後，認有繼續施用毒品傾向
    ，而再經本院以八十八年度毒聲字第八六五號裁定令入戒治處所施以強制戒治。
二、乙○○另基於轉讓第二級毒品安非他命之犯意，於八十八年九月十九日二十二時
    許，在花蓮縣吉安吉興路一之九號山多麗汽車旅館二二一號房間內，將其所有施
    用剩餘之安非他命一小包（毛重零點三公克）無償轉讓與其友人甲○○，嗣於同
    年月二十日凌晨零時二十五分許，經警臨檢查獲，並扣得該安非他命一小包。
三、案經內政部警政署花蓮港務警察所、花蓮縣警察局移送臺灣花蓮地方法院檢察署
    檢察官，經送觀察勒戒後，認有繼續施用毒品之傾向而偵查起訴。
    理  由
一、右揭事實，迭據被告乙○○於警訊、偵查及本院審理中坦承不諱，核與證人甲○
    ○證述之情相節相符，而被告先後二次為警查獲時所採尿液經送驗結果，均呈甲
    基安非他命陽性反應，有花蓮縣衛生局出具之尿液檢驗成績書二紙、慈濟醫學院
    濫用藥物檢驗中心出具之檢驗報告在卷可稽，並有吸食器一組、安非他命一包（
    毛重零點三公克）等扣案可佐，復有臺灣花蓮地方法院檢察署檢察官八十八年度
    偵字第二八四二號不起訴處分書、本院八十八年度毒聲字第七七九號、八六五號
    裁定、臺灣花蓮看守所八十八年十一月二十二日花所總字第四九二號函附證明書
    一份在卷可稽，事證明確，被告犯行洵堪認定。
二、核被告所為，係犯毒品危害防制條例第八條第二項之轉讓第二級毒品罪、第十條
    第二項之施用第二級毒品罪。其轉讓、施用前後非法持有安非他命之低度行為，
    為非法轉讓、施用之高度行為所吸收，均不另論罪。其先後多次施用安非他命之
    行為，時間緊接，所犯罪名相同，顯係基於概括犯意為之，應依連續犯規定論以
    一罪，並加重其刑。被告所犯上開二罪，犯意各別，行為互殊，罪名互異，應分
    論併罰。又被告曾因麻醉藥品管理條例案件，經本院判處有期徒刑八月確定，於
    八十四年九月四日執行完畢，有臺灣花蓮地方法院檢察署刑案資料查註紀錄表在
    卷可參，其於五年內再犯本件有期徒刑以上刑之罪，均為累犯，各依刑法第四十
    七條規定加重其刑。被告就施用安非他命犯行部分，有二種刑之加重事由，依刑
    法第七十條規定遞加之。爰審酌被告素行不佳，前經觀察勒戒獲不起訴處分後，
    仍不知悔改再為本件犯行，顯見其並未徹底根絕施用毒品之惡習，並考量其本次
    施用毒品期間非長、施用毒品屬自殘行為及其犯罪之動機、目的、手段、轉讓安
    非他命僅一次、所轉讓之數量非鉅及犯罪後坦承犯行，態度良好等一切情狀，分
    別量處如主文所示之刑，並定其應執行刑。扣案之吸食器一組（扣案於臺灣花蓮
    地方法院檢察署八十八年度檢總管字第七七三號），非被告所有，惟係專供施用
    毒品之用，業據被告陳明在卷，另扣案之安非他命一小包（毛重零點三公克，扣
    案於臺灣花蓮地方法院檢察署八十八年度檢總管字第一八二號）均應依毒品危害
    防制條例第十八條第一項前段諭知沒收銷燬之。
據上論斷，應依刑事訴訟法第二百九十九條第一項前段，毒品危害防制條例第八條第
二項、第十條第二項、第十八條第一項前段，刑法第十一條前段、第五十六條、第四
十七條、第五十一條第五款，判決如主文。
本案經檢察官李子春到庭執行職務。
中      華      民      國    八十九    年      四      月     十九     日
                               臺灣花蓮地方法院刑事庭
                                   法  官  陳  文  通
右正本證明與原本無異。
如對本判決不服，應於送達後十日內，向本院提出上訴狀。（應抄附繕本）告訴人或
被害人如對於本判決不服者，應具備理由請求檢察官上訴，其上訴期間之計算係以檢
察官收受判決正本之日期為準。
                                   法院書記官
中      華 民      國       八 十 九     年     四    月    二十   日
附錄本判決論罪之法律條文：
毒品危害防制條例第八條第二項：
轉讓第二級毒品者，處六月以上五年以下有期徒刑，得併科新臺幣七十萬元以下罰金
。轉讓第三級毒品者，處三年以下有期徒刑，得併科新臺幣三十萬元以下罰金。
前三項之未遂犯罰之
毒品危害防治條例第十條：
施用第一級毒品者，處六月以上五年以下有期徒刑。
施用第二級毒品者，處三年以下有期徒刑。


司法院資訊處製作；財團法人民間司法改革基金會備份。
